# 关于支付给高校的课题研究费是否属于委外研发费？

提问人：feinon 时间：2019-11-06 20:52:09
陈版您好，
我公司最近与国外的一个类似高校的机构签订了一份课题研究协议，委托国外的机构做汉语方面的课题研究，包括委托对方调研分析数字化汉语教育在国外的发展前景，以及数字化汉语教学平台的相关课题研究；基于旅游、轨道交通等行业中职业汉语教育的现状和相关课题的研究；对方研究后会形成相关汉语教学课件和资源，我公司会支付课题研究费给该公司，并利用该公司的研究成果和资源开发学习软件。
我想问的是，我们支付的课题研究费是否属于委外研发费呢？如果不属于那应该计入哪个科目核算比较合适呢？还请陈版和各位路过的老师指导一下，谢谢。

回答人：chenyiwei
请参考《瑞华研究 2010 ～ 2016 汇编》之 “问题 1-2-4（外包的开发活动的相关支出的资本化问题）”、“问题1-2-5（关于委托开发的技术能否资本化的问题）”等案例，分析该交易属于研发外包还是外购技术。如果是研发外包，则构成委外研发费，与企业自身在同期发生的学习软件开发支出按相同原则进行费用化或资本化的会计处理。

提问人：feinon 时间：2019-11-13 06:30:24
好的，谢谢陈版。
还有一个实务问题我一直没有太搞明白，还请陈版指导一下。研发支出在研究阶段的支出准则规定是直接计入当期损益，那么发生时应先计入研发支出—费用化支出，然后月底转入管理费用—研究费用，还是发生时直接就计入管理费用—研究费用呢？

回答人：chenyiwei
可以先在研发支出——费用化支出中归集，月末一次结转；也可以直接计入。